【裁判字號】    89,易,522
【裁判日期】    890413
【裁判案由】    贓物
【裁判全文】
臺灣臺北地方法院刑事判決                          八十九年度易字第五二二號
    公  訴  人  臺灣臺北地方法院檢察署檢察官
    被      告  甲○○
右列被告因贓物案件，經檢察官聲請簡易判決處刑（八十九年度偵字第一○三三號）
，本院認不宜以簡易判決處刑，改用通常程序判決如左：
    主      文
甲○○收受贓物，累犯，處有期徒刑參月，如易科罰金，以參佰元折算壹日。
    事      實
一、甲○○曾因違反麻醉藥品管理條例及藥事法等案件，判決後經裁定應執行有期徒
    刑一年四月，於民國八十三年九月十八日縮短刑期假釋出監，於八十四年十二月
    四日縮刑期滿執行完畢。仍不知悔改，又於八十八年九月底，在台北市○○○路
    二一四號其住處樓下，明知其友人路涵瀛（已於八十八年十二月八日死亡）前向
    其借用之ＲＥＨ八○二號機車，已為路涵瀛撞壞致外殼毀損，而得知悉當日路涵
    瀛所交還懸掛ＲＥＨ八○二號車牌之同型機車（實際上車號為ＤＯＯ三五九號）
    ，係來路不明之贓物（為被害人乙○○於八十八年九月二十日在台北市○○○路
    與民生東路口失竊），竟仍予收受騎用；且事後發現該車輛引擎號碼業經磨損，
    仍不違其收受使用贓物之本意，續為騎用，嗣於八十八年十二月三十日下午五時
    許，甲○○騎乘上開贓車，未懸掛車牌，行經台北市○○街四○○巷九十四號前
    ，為警查獲。
二、案經台北市政府警察局大安分局移送台灣台北地方法院檢察署檢察官偵查起訴。
    理      由
一、訊據被告甲○○固坦承：於前開時地向路涵瀛收受上開機車之事實，惟矢口否認
    有何收受贓物犯行，辯稱：伊前曾出借ＲＥＨ八○二號機車予路涵瀛騎用，後路
    涵瀛交還同型機車，伊即予收受，實不知該機車係贓物云云。惟查：右揭事實，
    業據被告甲○○於警訊時供承：路涵瀛交付機車時，伊已知該車係贓車，故沒有
    檢查遭磨損之引擎號碼等語甚詳，於偵查中亦供稱：該機車係路涵瀛所竊，．．
    ．因路涵瀛向其借用之機車撞壞了，拿這台來還等情明確（偵查卷第五頁、第十
    九頁背面參照），並經被害人乙○○於偵查中指述甚詳，且有機車及引擎磨損相
    片、車籍作業系統查詢認可資料附卷可證，依前述被告於警訊及偵查中所為自由
    連續陳述之內容，足見被告明知其先前出借之機車已遭路涵瀛撞壞毀損，且知悉
    路涵瀛交還之同型車輛乃其竊得之贓車。參以：被告於本院審理期日自承：路涵
    瀛歸還之機車外殼較新等語明確（本院八十九年三月三十日審判筆錄參照），顯
    見被告於收受上述贓車時，已查知該機車外殼與原先出借之車輛不同，其焉有未
    予查問即予收受之理。況被告供稱：伊事後知悉路涵瀛所交付之機車引擎號碼遭
    磨損等情甚詳，且被告知悉此情後，仍繼續騎用前開贓車迄為警查獲時止，足見
    被告自始明知該機車係贓物，始於不違其本意之情形下續予收受騎用。是被告事
    後於本院審理期日改辯稱：伊以為路涵瀛將毀損之車殼換新歸還伊使用，不知係
    贓物云云，顯係事後卸責之詞，不足採信。綜上所述，本件事證已明，被告犯行
    堪以認定。
二、核被告所為，係犯刑法第三百四十九條第一項之收受贓物罪；查被告曾因違反麻
    醉藥品管理條例及藥事法等案件，經裁定應執行有期徒刑一年四月，於八十三年
    九月十八日縮短刑期假釋出監，於八十四年十二月四日縮刑期滿執行完畢，有台
    灣高等法院檢察署刑案紀錄簡覆表在卷可憑，其於五年之內，再犯本件法定本刑
    為有期徒刑以上之罪，為累犯，依法加重其刑。爰審酌被告收受贓物，造成被害
    人追贓困難，惟其係因友人損壞向其借用之機車，改以竊得之同型贓車交還，始
    予收受，顯係一時失慮為本件犯行，及其素行、犯罪動機、所生損害大小等一切
    情狀，量處如主文所示之刑，並諭知易科罰金之折算標準。
據上論斷，應依刑事訴訟法第四百五十二條、第二百九十九條第一項前段，刑法第三
百四十九條第一項、第四十七條、第四十一條，罰金罰鍰提高標準條例第一條前段、
第二條，判決如主文。
本案經檢察官柯金柱到庭執行職務
中      華      民      國    八十九    年      四      月     十三    日
                                臺灣臺北地方法院刑事第八庭
                                    法  官  朱  瑞  娟
右正本證明與原本無異
如不服本判決應於送達後十日內向本院提出上訴狀
                                    書記官  葉  金  發
中      華      民      國    八十九    年      四      月     十八     日
附錄本案論罪科刑法條全文
刑法第三百四十九條
收受贓物者，處三年以下有期徒刑、拘役或五百元以下罰金。
搬運、寄藏、故買贓物或為牙保者，處五年以下有期徒刑、拘役或科或併科一千元以
下罰金。
因贓物變得之財物，以贓物論。


司法院資訊處製作；財團法人民間司法改革基金會備份。
